【裁判字號】    97,交簡上,21
【裁判日期】    970513
【裁判案由】    公共危險
【裁判全文】
臺灣彰化地方法院刑事判決            97年度交簡上字第21號
公  訴  人  臺灣彰化地方法院檢察署檢察官
上  訴  人
即  被  告  乙○○
上列上訴人因公共危險案件，不服本院彰化簡易庭九十七年度彰
交簡字第一０二號，中華民國九十七年二月二十七日第一審簡易
判決（九十七年度偵字第七一二號），提起上訴，本院管轄之第
二審合議庭，判決如下：
    主      文
上訴駁回。
    犯罪事實及理由
一、本案經本院審理結果，認第一審判決認事用法及量刑均無不
    當，應予維持，並引用第一審判決書記載，事實、證據及理
    由（如附件）。
二、上訴人即被告乙○○上訴意旨略以：被告一時貪飲，深感悔
    悟，且與被害人已達成民事和解，有和解書一紙附卷可稽，
    原審未予詳查，遽以論罪科刑，其量刑顯屬過重，為此提起
    上訴，爰請求撤銷原判決，另為較輕之處罰等語。
三、經查：乙○○明知飲用酒類後不得駕駛動力交通工具，仍於
    民國（下同）九十七年一月十二日二十一時三十分許，於飲
    酒後駕駛車牌號碼九一０七－ＤＸ號自用小客車，沿彰化縣
    鹿港鎮○○里○○街由南往北方向行駛，行經海明街六十六
    巷口時，與甲○○所騎乘之車牌號碼三ＧＸ－０九一號重型
    機車（由東向西轉）發生碰撞，致甲○○人車倒地，並且手
    腳受傷（過失傷害部分未提出告訴），經警據報後前來現場
    處理，先請救護車將甲○○送往彰濱秀傳醫院救治，並當場
    對乙○○施以酒精濃度測試，測得其酒精濃度呼氣值為零點
    八三毫克，輔以肇事之事實，已顯然達到不能安全駕駛動力
    交通工具之程度等事實，業據其於警詢、偵訊中、本院審理
    時均供承不諱，此外，復有道路交通事故現場圖、道路交通
    事故調查報告表（一）（二）、現場照片六張、交通警察隊
    鹿港分隊道路交通事故當事人酒精測定紀錄表、刑法第一百
    八十五條之三案件測試觀察紀錄表等件附卷可按。本件犯罪
    事證明確，被告犯行堪以認定，原審認定之事實、其所憑之
    證據及認定之理由，業據原審引用聲請簡易判決處刑書記載
    明確，又被告於本院第二審亦坦白承認，被告之犯行洵堪認
    定，原審參酌其犯罪情節，判處本件罪刑，核無違誤或不當
    之處，上訴人之請求徒以原審判決量刑不當而提起，為無理
    由，應予駁回。
據上論斷，應依刑事訴訟法第四百五十五條之一第一項、第三項
、第三百六十四條、第三百七十三條、第三百六十八條，判決如
主文。
本案經檢察官黃淑媛到庭執行職務。
中    華    民    國    97    年     5    月    13    日
                  交通法庭      審判長法  官  葉榮郎
                                      法  官  郭麗萍
                                      法  官  楊舒嵐
以上正本證明與原本無異。
本件不得上訴。
中    華    民    國    97    年     5    月    13    日
                                      書記官  吳金良


司法院資訊處製作；財團法人民間司法改革基金會備份。
